【裁判字號】    95,訴,678
【裁判日期】    950526
【裁判案由】    竊盜
【裁判全文】
臺灣臺中地方法院刑事判決               95年度訴字第678號
公  訴  人  臺灣臺中地方法院檢察署檢察官
被      告  丁○○
選任辯護人  盧志科律師
上列被告因竊盜案件，經檢察官提起公訴（94年度偵字第20337
號），本院判決如下：
    主    文
丁○○竊盜，累犯，處有期徒刑壹年。
    犯罪事實
一、丁○○前因竊盜案件，經本院先後以民國八十九年度易字第
    九五號、九十一年度易字第二六一七號分別判處有期徒刑七
    月、十月確定，接續執行後，經假釋付保護管束，業於九十
    三年七月十五日縮刑假釋期滿，未經撤銷假釋視為執行完畢
    。詎丁○○仍不知悛悔警惕，意圖為自己不法之所有，並基
    於竊盜之犯意，於九十四年七月二十七日七時五十分後迄同
    日十八時三十分前之日間某時許，以不詳方式，開啟位於臺
    中縣潭子鄉○○路○段一巷十六號四樓即乙○○住處大門門
    鎖（未毀損）而侵入乙○○上址住處之方式（無故侵入住宅
    部分未據告訴），在乙○○上址住處之櫃子內竊取乙○○所
    有之新臺幣（下同）二千餘元、金戒指一只及手錶一個，得
    手後逃逸。嗣乙○○於同日十八時三十分許下班返回其上址
    住處發現遭竊並報警處理，經警將在其上址住處內、為其所
    有之音樂ＣＤ盒上所採得之指紋送驗比對後，確認為丁○○
    之指紋，並循線查獲丁○○，始悉上情。
二、案經臺中縣警察局豐原分局報請臺灣臺中地方法院檢察署檢
    察官偵查起訴。
    理    由
一、訊據被告丁○○矢口否認有前揭竊盜之不法犯行，辯稱：我
    平日在跳蚤市場刊登收購中古電器用品廣告，我應是於九十
    四年五月至七月間，有至乙○○之上址住處估價中古電器用
    品，所以在該處才會有我的指紋等語。經查：
  (一)被害人乙○○於前揭時間，下班返回其上址住處發現遭竊並
    報警處理，經警將在其上址住處內、為其所有之音樂ＣＤ盒
    上有採得指紋送驗比對，且其原來置放於櫃子內、為其所有
    之二千餘元、金戒指一只及手錶一個遭竊等情，業據證人乙○○於本院審理時結證綦詳，並有上址住處遭竊之現場相片
    八幀附卷可按。且乙○○報警處理後，係由鄭俊杰、甲○○
    二位警察至乙○○之上址住處採證，並以光源照射法、粉末
    法在前開音樂ＣＤ盒上採得之三枚指紋並送驗比對，經鑑驗
    結果，其中一枚指紋核與被告丁○○之右環指之指紋相符（
    另二枚指紋因紋線特徵點不足，無法比對）等情，業據證人
    鄭俊杰、甲○○均於本院審理時結證明確，並有內政部警政
    署刑事警察局九十四年八月十日刑紋字第○九四○一二一四
    一二號鑑驗書附卷足憑。
  (二)又被告於警詢時係陳稱：我不認識乙○○，因為我不知道臺
    中縣潭子鄉○○路在那裡，我印象中曾經去過臺中縣潭子鄉
    的一次，是九十四年七月二十七日下午，我開車載一個真實
    姓名年籍不詳綽號「楊仔」的朋友回「楊仔」在潭子鄉的家
    等語，當時被告均未提及其曾至臺中縣潭子鄉○○路，乃至
    其係因在跳蚤市場刊登收購中古電器用品廣告，並因而至乙○○上址住處收購中古電器用品之情事，則被告嗣於偵查及
    本院審理時始改稱：其係因在跳蚤市場刊登收購中古電器用
    品廣告，並因而至乙○○上址住處收購中古電器用品等語，
    其真實性已至有可疑，非可輕信。又證人乙○○除於本院審
    理時具結而為證述：我未曾見過被告，在上址住處居住十幾
    年，我未曾將上址住處出租過，也未曾看雜誌去買中古的東
    西等語外（見本院卷五○頁），再觀諸被告前開所辯內容，
    堪認被告與乙○○間並無怨隙，益見證人乙○○在與被告素
    無怨隙且經具結而為證述之情形下，實無甘冒偽證罪之風險
    而故為攀誣構陷被告之動機及可能，則證人乙○○於本院審
    理時證言，自具憑信性，堪予憑埰。此外，再綜參：1.證人
    乙○○於本院審理時結證：前開音樂ＣＤ盒與遭竊的二千餘
    元、金戒指一只，是放在同一個櫃子的不同抽屜；前開音樂
    ＣＤ盒原來是放在上址住處房間櫃子內的抽屜裡面，我發現
    遭竊時前開音樂ＣＤ盒已經被拿出來，放在衣服的上面，當
    時衣服已經被放在地上；前開音樂ＣＤ盒都是我買的，都是
    我在使用，未曾借給別人使用，且我距離案發時最後一次碰
    過前開音樂ＣＤ盒的時間，約有二、三年以上的時間等語（
    見本院卷五○至五四頁）；2.證人鄭俊杰於本院審理時結證
    ：以粉末法採集的指紋，如是新鮮的指紋，會呈現的很明顯
    等語（見本院卷五六頁）；3.證人甲○○於本院審理時結證
    ：除了音樂ＣＤ盒上的三枚指紋外，其他也有發現但是特徵
    點不足的指紋，所以我們並無送驗，我們是針對清晰的指紋
    送驗；所謂新鮮的指紋，是指清晰度夠的指紋，通常我們的
    汗液碰觸光滑面而留下指紋，所以時間越接近的指紋，清晰
    度就越夠等語（見本院卷五九、六一頁），則被告在前開音
    樂ＣＤ盒上所遺留之指紋，顯係至乙○○上址住處遭竊當時
    所遺留之指紋，已甚明確。是前開音樂ＣＤ盒上之被告指紋
    ，實係被告在乙○○上址住處搜括財物、遂行本案竊盜犯行
    之過程中所遺留之指紋，至堪認定。
  (三)綜上所述，被告前開所辯，顯係事後卸責之詞，不足採信。
    是本案事證明確，被告前揭竊盜犯行，足堪認定，應依法論
    科。
二、核被告所為，係犯刑法第三百二十條第一項之竊盜罪。公訴
    意旨雖認為被告係於九十四年七月二十七日十九時許之夜間
    ，始侵入乙○○上址住處而為本案竊盜犯行，又蒞庭檢察官
    認為被告係以毀損乙○○上址住處大門門鎖方式而為本案竊
    盜犯行，因認被告係犯刑法第三百二十一條第一項第一款、
    第二款於夜間侵入住宅及毀越門扇之加重竊盜罪等語。惟查
    ，被害人即證人乙○○於九十四年七月二十七日七時五十分
    自其上址住處外出上班時，其上址住處尚未遭竊，其同日十
    八時三十分許下班返回上址住處時，即發現上址住處內之前
    揭財物已遭竊取，業據證人乙○○於本院審理時結證明確（
    見本院卷五三頁），足見被告為本案竊盜犯行之時間，係於
    九十四年七月二十七日七時五十分後迄同日十八時三十分前
    之間某時許，甚為明確。再參諸九十四年七月二十七日之日
    沒時間乃十八時四十三分，有中央氣象局九十四年度臺中地
    區日出日沒時刻表附卷可按，則公訴意旨認為被告係於「夜
    間」侵入住宅而為本案竊盜犯行，顯與事實不符。再者，乙○○上址住處大門門鎖並無被破壞，該大門仍可上鎖及正常
    關上等情，亦據證人乙○○於本院審理時結證明確（見本院
    卷五四頁），則該大門及其門鎖仍具正常功能而無遭毀損或
    致令不堪用之情事，實堪認定，則蒞庭檢察官認為被告係以
    毀越門扇而為本案竊盜犯行，亦與事實不符，此部分均無從
    為不利被告之認定，惟其起訴之基本事實相同，本院自應予
    審理，並依法變更其起訴法條。又被告前因竊盜案件，經本
    院先後以八十九年度易字第九五號、九十一年度易字第二六
    一七號分別判處有期徒刑七月、十月確定，接續執行後，業
    於九十三年七月十五日縮刑假釋期滿執行完畢，有臺灣高等
    法院被告全國前案紀錄表及臺灣臺中地方法院檢察署刑案資
    料查註紀錄表各一件附卷可憑，其受有期徒刑之執行完畢，
    五年以內再犯本案有期徒刑以上之罪，為累犯，應依法加重
    其刑。爰審酌被告先前已有二次之竊盜前科不良素行，且該
    二次亦均係以至他人住處內行竊之方式為之，此觀前開本院
    八十九年度易字第九五號、九十一年度易字第二六一七號判
    決書內容即明，被告竟仍不知悛悔警惕，履蹈前愆，不思以
    正當方法賺取財物，為貪取不法利益，即以入室行竊方式竊
    取他人財物欲圖不勞而獲，而再為本案之竊盜犯行，除對居
    於該住處之他人具相當之潛在危險外，亦危害社會治安秩序
    情節非輕，並兼衡及被告犯後仍飾詞卸責、未具悔意、迄未
    與被害人達成和解並賠償損害、本案竊盜之次數為一次、竊
    得財物價值尚非甚鉅等一切情狀，量處如主文所示之刑，以
    示懲儆。又蒞庭檢察官雖具體請求判處被告有期徒刑一年六
    月，並依竊盜犯贓物犯保安處分條例之規定，令被告入勞動
    場所強制工作三年。惟本院綜核前開量刑所審酌之一切情狀
    ，且衡諸被告本案係犯刑法三百二十條第一項之普通竊盜罪
    ，檢察官具體求刑之基礎與本院審認之事實亦有不同，又被
    告先前係各為一次之竊盜犯行，經本院先後以八十九年度易
    字第九五號、九十一年度易字第二六一七號分別判處有罪確
    定，有如前述，而被告本案亦僅為一次之竊盜犯行，尚難認
    被告係屬有犯罪之習慣或以犯竊盜罪為常業之人，本院認對
    被告處以如主文所示之刑，應已足收懲警之效，亦無令被告
    入勞動場所強制工作之必要，附此敘明。
據上論斷，應依刑事訴訟法第二百九十九條第一項前段、第三百
條，刑法第三百二十條第一項、第四十七條，罰金罰鍰提高標準
條例第一條前段，判決如主文。
本案經檢察官丙○○到庭執行職務。
中    華    民    國    95    年    5     月    26    日
                  刑事第九庭    審判長法  官  陳得利
                                      法  官  莊秋燕
                                      法  官  何世全
以上正本證明與原本無異。
如不服本判決，應於送達後十日內向本院提出上訴狀（須附繕本
），上訴於臺灣高等法院臺中分院。
                                      書記官  童洪芳美
中    華    民    國    95    年    5     月    26    日
附錄論罪科刑法條：
刑法第三百二十條第一項
意圖為自己或第三人不法之所有，而竊取他人之動產者，為竊盜
罪，處五年以下有期徒刑、拘役或五百元以下罰金。


司法院資訊處製作；財團法人民間司法改革基金會備份。
